臺灣士林地方法院民事裁定
111年度訴字第1707號
原      告  中國信託商業銀行股份有限公司

法定代理人  利明献   
訴訟代理人  葉健中  
被      告  佶紘有限公司

兼法定代理  
人          丁國欽    籍設高雄市○○區○○○路000號（高                        雄市左營戶政事務所）

上列當事人間請求清償借款事件，本院裁定如下：
    主  文
本件移送臺灣橋頭地方法院。
    理  由
一、按訴訟之全部或一部，法院認為無管轄權者，依原告聲請或
    依職權以裁定移送於其管轄法院，民事訴法第28條第1項定
    有明文。次按當事人得以合意定第一審管轄法院，但以關於
    由一定法律關係而生之訴訟為限，民事訴訟法第24條第1項
    亦定有明文。又民事訴訟法所以規定當事人得合意定管轄法
    院，乃因法定管轄規定於實際上常造成當事人諸多不便，故
    為尊重當事人之程序選擇權，兼顧當事人實行訴訟之便利，
    於無礙公益上特別考量所作管轄之規定（如專屬管轄之規定
    ）下，特容許當事人得合意定第一審管轄法院，上開規定之
    立法意旨既係為便利當事人實行訴訟而設，則兩造於起訴前
    合意指定之管轄法院，必須限於一定之法院，始能謂係便利
    當事人實行訴訟，如當事人一造以定型化契約廣泛將不特定
    多數第一審法院定為合意管轄之法院，用與他造當事人簽訂
    契約，即與合意管轄之立法意旨有悖；是當事人合意定數管
    轄法院時，雖非法所不許，然亦應限於特定之一個或數個法
    院，如合意泛指當事人一造得向不特定多數法院起訴，自為
    法所不許（最高法院86年度台抗字第139號裁定意旨參照）
    。
二、本件原告固主張依銀行授信綜合額度契約暨總約定書（下稱
    系爭授信約定書）第34條之約定，雙方合意以本院為管轄法
    院云云；然依原告提出之系爭授信約定書第34條係記載：「
    …。立約人因本約定致涉訟時，合意以貴行總行所在地之地
    方法院或貸放分行所在地之地方法院或臺灣地方法院為第一
    審管轄法院…」，依前開記載顯指得在包括本院在內之臺灣
    地方法院擇一為第一審管轄法院，而原告銀行為一全國性知
    名銀行，於全國各地均設有分支機構，如依前開約定條款之
    約定，則原告得依其意思於全國各地方任選一地方法院起訴
    ，依前項說明，尚不能認為兩造已有合意限於一定之法院為
    第一審管轄法院，該合意管轄約定，與民事訴訟法第24條意
    旨有悖，應屬無效。再查，本件被告佶紘有限公司地址設於
    高雄市左營區、而被告兼法定代理人丁國欽之住所及歷次所
    設戶籍址均位在高雄市左營區等情，有被告佶紘有限公司
　　之公司變更登記表、被告丁國欽之個人戶籍資料、遷徙記錄
    查詢結果在卷可按（見限制閱覽卷內），且原告所陳報被告
    之住所均位在高雄市左營區，是被告佶紘有限公司之營業所
    及被告丁國欽之住所均非本院管轄範圍，依上開規定及說明
    ，依職權將本件移轉管轄至臺灣橋頭地方法院。
三、爰裁定如主文。
中　　華　　民　　國　　111 　年　　11　　月　　23　　日
              　　民事第二庭  法  官  方鴻愷
以上正本係照原本作成。
如對本裁定抗告，應於裁定送達後10日內向本院提出抗告狀，並
繳納抗告費新臺幣1,000 元。
中　　華　　民　　國　　111 　年　　11　　月　　23　　日
                              書記官  周彥儒